【裁判字號】    97,勞抗,4
【裁判日期】    970814
【裁判案由】    給付資遣金等
【裁判全文】
臺灣高等法院高雄分院民事裁定           97年度勞抗字第4號
抗  告  人  甲○○
上列抗告人因與相對人群益證券股份有限公司間請求給付資遣費
等事件，對於民國97年6月17日臺灣高雄地方法院97年度勞訴字
第24號所為移送管轄之裁定提起抗告，本院裁定如下：
    主  文
原裁定廢棄。
    事實及理由
一、抗告意旨略以：(一)兩造所簽定不定期勞動契約書（下稱系爭
    契約），未有相對人公司及其法定代理人之簽章，僅由相對
    人內部單位「人力資源室」用印，故其中關於兩造合意管轄
    之訴訟上契約，未具書面，應未成立生效，抗告人不受其拘
    束。(二)系爭契約第18條關於合意管轄之約定，係定型化契約
    ，且抗告人自民國91年11月11日受僱後，先後任職相對人右
    昌分公司及高盛分公司，勞務提供地均在高雄市，經濟活動
    範圍亦在高雄市，幾與台北總公司無涉，該合意管轄之約定
    ，將影響抗告人使用訴訟制度行使權利，及證據蒐集之難易
    ，不利抗告人訴訟上之攻擊防禦，故對抗告人顯失公平，依
    民法第247 條之1 及民事訴訟法第28條第2 項之規定，應屬
    無效。(三)抗告人就系爭契約之勞務提供地，即債務履行地均
    在高雄市，依民事訴訟法第6 條、第12條之規定，原審法院
    為有管轄權法院。原審裁定本件移送台灣台北地方法院，應
    屬違法不當，請求廢棄原裁定等語。
二、按民事訴訟法第24條規定，當事人得以合意定第一審管轄法
    院，但以關於由一定法律關係而生之訴訟為限；前項合意，
    應以文書證之。又民法第3 條第1 、2 項規定，依法律之規
    定，有使用文字之必要者，得不由本人自寫，但必須親自簽
    名；如有用印章代簽名者，其蓋章與簽名生同等之效力。相
    對人主張兩造間業已合意定第一審管轄法院，固據提出不定
    期勞動契約書一件為憑，惟該契約書上甲方簽名欄僅經打上
    相對人公司名稱及法定代理人姓名，並加蓋相對人「人力資
    源室」圓形戳章，而未經加蓋公司章及法定代理人簽名或蓋
    印，甚至亦無其他代理人簽名蓋章（原審卷69頁），核難認
    業經相對人簽名。從而，應認關於兩造合意管轄之訴訟上契
    約，未具書面，不生效力；抗告人抗辯兩造間無合意管轄之
    約定，為有理由。是本院就相對人所主張之合意管轄約定，
    是否有民法第247 條之1 及民事訴訟法第28條第2 項之顯失
    公平情形，即無再加審酌之必要，併此敘明。
三、次按民事訴訟法第12條規定，因契約涉訟者，如當事人定有
    債務履行地，得由該履行地之法院管轄。抗告人原任職設在
    高雄市之相對人右昌分公司及高盛分公司，業經提出員工動
    態通知單可稽，足認其基於兩造間僱傭契約關係之債務履行
    地為高雄市，並因僱傭關係涉訟，則原審法院為有管轄權法
    院，抗告人向原審法院對相對人起訴，並無不合。原裁定將
    本件移送台灣台北地方法院，尚有違誤，應予廢棄。
據上論結，本件抗告為有理由，依民事訴訟法第492 條，裁定如
主文。
中    華    民    國    97    年    8     月    14    日
                            民事第一庭
                                審判長法官  黃金石
                                法      官  林健彥
                                法      官  謝肅珍
以上正本證明與原本無異。
本件不得再抗告。
中    華    民    國    97    年    8     月    14    日
                                書  記  官  蘇恒仁


司法院資訊處製作；財團法人民間司法改革基金會備份。
